Inventaris van het archief van de Nederlandse Permanente Vertegenwoordiging bij de Economische Commissie van Azie en het Verre Oosten (ECAFE), 1956-1974
Nationaal Archief, Den Haag
- Economie, G
  - Algemeen, G.1
    - Stukken betreffende aangelegenheden met betrekking tot ECAFE-commissies., 1958 - 1974; 117-147; 20 pakken en 11 omslagen
      - Committee on Statistics over statistieken,1959 - 1970, 138
      - Adhoc Committee on Asian Trade Fair ter voorbereiding van de Aziatische handelsbeurs,1961 - 1966, 139; omslag
      - Subcommittee on Electric Power over elektrische energie,1965 - 1968, 140; omslag
      - Committee for Co-ordination of Joint Prospecting for Mineral Resources in Asian Offshore over de coördinatie van het gezamenlijk onderzoek van de zeebodem in Azië.1966 - 1974, 141-142
        - 1966 - 1970, 141; omslag
        - 1971 - 1974, 142; omslag
      - Asian Coconut Committee over kokosnoten,1968 - 1970, 143
      - Committee on Economic Planning, voorheen research and planning over economische planning,1971 - 1974, 144
      - Committee on Natural Resources over natuurlijke rijkdommen,1972 - 1974, 145
      - Typhoon Committee over tyfonen,1973 - 1974, 146
      - Advisory Committee of Permanent Representatives over Adviescommissie Permanente Vertegenwoordigers,1974, 147; omslag
    - Stukken betreffende de Asian Industrial Development Council (AIDC)., 1966 - 1974; 148-152; 3 pakken en 2 omslagen
      - Vergaderstukken en correspondentie met Nederland hierover.1966 - 1974, 148-151
        - 1966 - 1968, 148
        - 1969 - 1970, 149
        - 1970, 150
        - 1971 - 1974, 151; omslag
      - Studie van het Asian Industrial Development Council naar de vestiging van ijzer en staalindustrieën in Azië,1970 - 1971, 152; omslag
    - Stukken betreffende de reactie van Nederland op het Australische voorstel inzake een nieuwe vorm van financiering voor het Registry of Scientific and Technical Services for the Asia and Pacific Region., 1974; 153; 1 omslag
  - Conferenties, G.2
    - Stukken betreffende de deelname van Nederland aan ECAFE-conferenties, symposia, seminars, werkgroepen en beurzen., 1958 - 1974; 154-180; 8 pakken en 19 omslagen
      - Programma van deelname door Nederland aan ECAFE-conferenties.1958 - 1974, 154-155
        - 1958 - 1970, 154
        - 1970 - 1974, 155
      - Symposium on the Development of Petroleum Resources of Asia and the Far East over ontwikkeling van petroleumbronnen.1958 - 1965, 156-157
        - 1958 - 1961, 156; pak
        - 1962 - 1965, 157
      - Conferenties.1958 - 1973, 158-165
        - Conference Of Asian Statisticians over Aziatische statistici.1958 - 1970, 158-159
          - 1958 - 1968, 158; pak
          - 1963 - 1970, 159; pak
        - Conference of Pulp and Paper Development over ontwikkeling van pulp en papier, gehouden van 17 - 31 oktober 1960 te Tokyo,1960 - 1961, 160
        - Conference of Asian Economic Planners over Aziatische economische planners,1961 - 1969, 161; pak
        - Regional Cartographic Conference over regionale cartografische conferenties voor Azië en het Verre Oosten,1961 - 1970, 162
        - Conference On Asian Economic Co-operation over Aziatische economische samenwerking,1963 - 1969, 163; pak
        - Asian Conference on Industrialization over Aziatische industrialisatie, gehouden van 6 - 20 december te Manila,1965, 164
        - Regional Conference on the Role of Meteorological Services in the Economic Development of Asia and the Southwest Pacific over de rol van meteorologische diensten in de economische ontwikkelingen in Azië en het Zuid-West Pacific gebied,1973, 165
      - Werkgroepen.1958 - 1974, 166-171
        - Working Party on Customs Administration over douanewezen,1958 - 1962, 166
        - Working Party on Small Scale Industries over kleine industrieën.1959 - 1974, 167-168
          - 1959 - 1966, 167
          - 1969 - 1974, 168; pak
        - Working Party on Economic Development and Planning over economische ontwikkeling en planning.1960 - 1970, 169-170
          - 1960 - 1962, 169; pak
          - 1963 - 1970, 170; pak
        - Working Party of Experts on Commercial Arbitration over de bevordering internationale handelsarbitrage in de ECAFE-regio,1961 - 1966, 171
      - Seminars.1960 - 1974, 172-179
        - Problems of economic developmen:financing public sector investment over financiering van overheidsinvesteringen,1960 - 1968, 172
        - Seminar on industrial estates over industriegebieden,1961 - 1962, 173
        - Seminar on Trade Promotion over handelsbevordering en seminar on Geochemical Prospecting Methods and Techniques,1961 - 1964, 174
        - Seminar on sources of Mineral Raw Materials for the Fertilizer Industry in Asia and the Far East over de ontwikkeling van kunstmest industrie in Azië en het Verre Oosten,1963 - 1967, 175
        - Seminar on the Development and Utilization of Natural Gas Resources over de ontwikkeling en gebruik van aardgas en seminar on Methods and Techniques of Groundwater Investigation and Development,1964 - 1966, 176
        - Seminar on the Development of Building Materials over de ontwikkeling van bouwmaterialen en seminar on the Development of Man-made Fibre Industry in Asia and the Far East,1966 - 1970, 177
        - Seminar on petroleum legislation with particular reference to offshore operations over petroleumregelgeving ten behoeve van de offshore-industrie,1971 - 1972, 178
        - Seminar on local government finance over overheidsfinanciën,1972 - 1974, 179
      - Tweede en derde Aziatische handelsbeurs (Asian Trade Fair),1968 - 1969, 180
  - Economische en technische samenwerking en hulpverlening, G.3
    - Stukken betreffende de naoorlogse multilaterale hulpverlening aan Indochina (Vietnam, Thailand, Laos en Cambodja)., 1958 - 1975; 181-267; 36 pakken en 51 omslagen
      - Algemeen.1972 - 1974, 181-182
        - 1972 - 1973, 181; pak
        - 1973 - 1974, 182; pak
      - Mekong project, meerjarenplan voor de ontwikkeling van het gebied langs de benedenloop van de rivier Mekong en de zijrivieren, ten behoeve van de oeverstaten Vietnam, Thailand, Laos en Cambodja.1958 - 1975, 183-267
        - Financiële en materiële bijdragen van Nederland.1958 - 1974, 183-189
          - 1958 - 1962, 183; pak
          - 1962 - 1963, 184; pak
          - 1964 - 1967, 185; pak
          - 1968 - 1969, 186; pak
          - 1970, 187
          - 1971 - 1973, 188; pak
          - 1973 - 1974, 189
        - Mekong Commissie: zittingen1963 - 1974, 190-194
          - 1963 - 1966, 190; pak
          - 1966 - 1967, 191; pak
          - 1968, 192; pak
          - 1970 - 1973, 193; pak
          - 1973 - 1974, 194
        - Fellowships ten behoeve van de Mekong Commissie.1965 - 1974, 195-196
          - 1965 - 1970, 195
          - 1971 - 1974, 196
        - Bezoek van de leden aan Nederland,1970 - 1973, 197
        - Mekong Commissie: Agro-Industrial Development.1971 - 1974, 198-199
          - Programma,1971 - 1973, 198; pak
          - Organiseren van een workshop, gehouden van 2 - 8 december 1973,1973 - 1974, 199
        - Bijeenkomsten Advies Raad (Advisory Board meetings),1972 - 1975, 200
        - Technische samenwerking met Nederland,1973 - 1974, 201
        - Hulpverlening door Nederland door het beschikbaar stellen van baggermateriaal.1964 - 1974, 202-205
          - 1964 - 1967, 202
          - 1967 - 1968, 203; pak
          - 1969 - 1970, 204; pak
          - 1971 - 1974, 205; pak
        - Mekong subprojecten: Nam Ngum dam project te Laos.1965 - 1974, 206-209
          - 1965 - 1967, 206; pak
          - 1968 - 1970, 207; pak
          - 1971 - 1973, 208; pak
          - 1973 - 1974, 209
        - Mekong subprojecten: Pa Mong dam project te Laos en Thailand,1968 - 1971, 210
        - Mekong subprojecten: Prek Thnot stuwdamproject te Cambodja.1969 - 1974, 211-216
          - Correspondentie,1969 - 1971, 211; pak
          - Correspondentie,1971 - 1973, 212; pak
          - Correspondentie,1973 - 1974, 213; pak
          - Rapporten,1970 - 1971, 214; pak
          - Rapporten,1971 - 1972, 215; pak
          - Rapporten,1972 - 1974, 216; pak
        - Mekong subprojecten: Verslagen van werkbezoeken aan Phom-Penh (Cambodja) van de Afdeling Navigatieverbetering van het Mekong Secretariaat,1970, 217
        - Mekong subprojecten: Resettlement project voor het hele Mekong gebied.1971 - 1974, 218-219
          - 1971 - 1974, 218; pak
          - 1974, 219
        - Mekong subprojecten: Landbouwirrigatieprojecten te Vietnam,1973, 220
        - Mekong subprojecten: Agricultural development project preparation (Zuid Vietnam),1973 - 1974, 221
        - Mekong subprojecten: Further delta team studies (Khmer Republiek),1973 - 1974, 222
        - Mekong subprojecten: Hydrographic equipment (Khmer Republiek en Vietnam),1973 - 1974, 223
        - Mekong subprojecten: Hydrographic/Buoy-laying vessel for Vietnam,1973 - 1974, 224
        - Mekong subprojecten: Pilot prawn culture development (Khmer Republiek),1973 - 1974, 225
        - Mekong subprojecten: Technical assistance experts,1973 - 1974, 226
        - Mekong subprojecten: Assistance to land consolidation office in Khmer Republic,1974, 227
        - Mekong subprojecten: Five water control projects,1974, 228
        - Mekong subprojecten: Hydrologic equipment and spare parts programme,1974, 229
        - Mekong subprojecten: Institutional Support to Mekong Secretariat,1974, 230
        - Mekong subprojecten: Kao Liao pump irrigation project,1974, 231
        - Mekong subprojecten: Pilot fish farms in Vietnam, Khmer Republiek en Laos (een project over viskwekerijen),1974, 232
        - Mekong subprojecten: Pioneer Agricultural project,1974, 233
        - Mekong subprojecten: Seed and other supplies for Phnom Penh Polder (Khmer Republiek),1974, 234
        - Mekong subprojecten: Water control projects Ke Sach en Can Tho, een irrigatieproject,1974, 235
        - Mekong subprojecten: Watershed management in Vietnam,1974, 236
        - Kanalenstudie,1966 - 1968, 237
        - Deltaplan voor Khmer Republiek en Zuid-Vietnam: Correspondentie met onder andere Nederland.1966 - 1973, 238-242
          - 1966 - 1969, 238; pak
          - 1970, 239
          - 1971 - 1972, 240; pak
          - 1972, 241; pak
          - 1972 - 1973, 242; pak
        - Deltaplan voor Khmer Republiek en Zuid-Vietnam: Mekong Deltateam, correspondentie,1971 - 1973, 243
        - Deltaplan voor Khmer Republiek en Zuid-Vietnam: Mekong Deltateam, correspondentie,1973 - 1974, 244; pak
        - Deltaplan voor Khmer Republiek en Zuid-Vietnam: Mekong Deltateam, correspondentie,1974, 245
        - Deltaplan voor Khmer Republiek en Zuid-Vietnam: Follow up delta team,1974, 246
        - Herstel proefboerderij bij Vientiane,1967 - 1968, 247
        - Seminars en studiebijeenkomsten,1967 - 1968, 248
        - Basisplan waterhuishouding Mekong-regio: Correspondentie met onder andere Nederland.1968 - 1975, 249-253
          - 1968 - 1970, 249; pak
          - 1971, 250
          - 1972, 251
          - 1973, 252
          - 1974 - 1975, 253; pak
        - Basisplan waterhuishouding Mekong-regio: Projecten met betrekking tot het lower Mekong basin.1971 - 1974, 254-256
          - Pioneer Agriculture Project,1973 - 1974, 254; pak
          - Pioneer Agriculture Project,1971 - 1972, 255; pak
          - Economic Planning Project,1971 - 1974, 256; pak
        - Basisplan waterhuishouding Mekong-regio: Seminars en cursussen.1971 - 1975, 257-259
          - Rapportage van het seminar on rural development gehouden van 18-21 november 1971 en van 21-28 november 1972 over plattelandsontwikkeling,1971 - 1972, 257
          - Cursus River Basin Development Planning,1972 - 1974, 258
          - Seminar on hydrologic aspects of reservoir regulation over hydrologische aspecten voor reservoir regulatie,1975, 259
        - Report on the indicative basin plan,1972, 260
        - Channel marking above Vientiane (project inzake binnenvaartverbindingen tussen Laos, Vientiane en Luang Prabang),1974, 261
        - Co-ordination of national and basin development planning,1974, 262
        - Bruggen.1969 - 1972, 263-264
          - Vientiane/Nong Khai brug,1969 - 1971, 263
          - My Thuan brug te Vietnam,1969 - 1972, 264; pak
        - Maandelijkse Mekong-bulletins en notes van de Mekong Committee.1969 - 1974, 265-266
          - 1969 - 1970, 265
          - 1970 - 1974, 266
        - Nederlandse bijdrage voor activiteiten in het belang van de sociale en economische ontwikkeling van het Mekong-gebied,1970, 267
    - Stukken betreffende het door Nederland beschikbaar stellen van deskundigen aan ECAFE., 1960 - 1974; 268-283; 16 omslagen
      - Correspondentie,1967 - 1970, 268
      - Havenexperts om op ad hoc basis ingezet te worden bij specifieke problemen met betrekking tot havens in het kader van Port Consultancy Services,1968 - 1970, 269
      - Verzoek van ECAFE aan Nederland voor het beschikbaar stellen van een technisch adviseur voor een panel met betrekking tot tropische cyclonen,1973 - 1974, 270
      - Beschikbaarstelling specifieke personen.1960 - 1974, 271-279
        - De heer Berendsen als econoom bij de ECAFE Economic Planning Division en bij het Ecafe Regional Projections Centre,1970 - 1974, 271
          Openbaarheid beperkt tot 1 januari 2050
        - De heer Colenbrander voor het geven van cursussen bij het Regional Railway Training Centre,1964 - 1968, 272
        - De heer Cruijs als adviseur in fotogeologie en veldgeologie voor het Regional Mineral Resources Development Centre,1974, 273
        - De heer Duyverman om in ECAFE-verband mee te werken aan de concretisering van het plan voor de opzet van een Regionaal Computer Centrum te Bangkok,1967 - 1970, 274
        - De heer van Eyndhoven als transport econoom voor het International Asian Highway Project.1960 - 1973, 275-276
          - 1960 - 1967, 275
          - 1970 - 1973, 276
        - De heer Lambregts voor het bezoeken van Thailand ter voorbereiding van projecten tot verbetering van de afwatering van laaggelegen gebieden aan de Oostkust,1971, 277
        - De heer Neervoort als baggerdeskundige om de regering van West-Samoa van advies te dienen inzake het dreggen van het Asau kanaal,1971, 278
        - De heer Theijs als adviseur economische en sociale statistiek voor de statistische dienst van het ECAFE-secretariaat,1973 - 1974, 279
      - Deskundigen die in ECAFE-verband meewerken aan de Roving Seminars on Water Resources Planning.1970 - 1972, 280-283
        - De heer Ehrhardt, voor uitzending naar Maleisië en Indonesië,1971, 280
        - De heer van der Molen, voor uitzending naar Iran, Afghanistan en Thailand,1970 - 1971, 281
        - De heer Segeren, voor uitzending naar de Filipijnen en Ceylon,1970 - 1971, 282
        - De heer Volker, voor uitzending naar Vietnam,1971 - 1972, 283
    - Stukken betreffende het bezoek van de heer Linneman van het Nederlands Economisch Instituut aan de uitvoerend secretaris van ECAFE, alsmede het door hem uitbrengen van het rapport Notes on economic development and co-operation in South-East Asia., 1961; 284; 1 omslag
    - Stukken betreffende hulpverlening door Nederland en andere landen aan het ECAFE-gebied., 1961 - 1974; 285-288; 3 pakken en 1 omslag
      - Hulpverlening door Nederland en andere landen,1961 - 1965, 285
      - Correspondentie,1970 - 1974, 286
      - Overzicht van Nederlandse hulp aan ECAFE,1966 - 1968, 287; omslag
      - Aanbod van Nederland om de technische hulpverlening aan ECAFE op meerjarige basis te programmeren,1972 - 1973, 288
    - Stukken betreffende de bijdrage van Nederland aan de oprichting en instandhouding van het Asian Institute of Economic Development & Planning., 1962 - 1972; 289-290; 2 pakken
      - 1962 - 1965, 289
      - 1971 - 1972, 290
    - Stukken betreffende bijdragen van Nederland aan de organisatie van cursussen ten behoeve van de industriële ontwikkeling van de ECAFE-landen., 1966 - 1974; 291-294; 3 pakken en 1 omslag
      - Regional Training Programme in Industrial Development Administration for the Developing Countries of the ECAFE Region.1966 - 1973, 291-292
        - 1966 - 1968, 291
        - 1971 - 1973, 292; omslag
      - Industrial Complex and Estates Development Course,1971 - 1974, 293
      - Agro-based Industries Development Course,1973 - 1974, 294
    - Stukken betreffende de regionale economische samenwerking., 1970 - 1973; 295-298; 1 pak en 3 omslagen
      - Algemeen,1971 - 1973, 295; pak
      - Economische Commissie voor Latijns-Amerika,1970 - 1972, 296
      - Economische Commissie voor Afrika,1970 - 1973, 297
      - Studie over regionale structuren,1971 - 1973, 298
    - Stukken betreffende de Nederlandse activiteiten met betrekking tot de ECAFE Regional Dredging Organization (RDO)., 1971 - 1974; 299-301; 2 pakken en 1 omslag
      - Algemeen.1971 - 1973, 299-300
        - 1971 - 1972, 299
        - 1972 - 1973, 300
      - Projectvoorstel roving mission on dredging,1973 - 1974, 301; omslag
    - Stukken betreffende de activiteiten van ECAFE op het gebied van landbouw., 1973 - 1974; 302; 1 omslag
    - Stukken betreffende de gevolgen van de energiecrisis voor de ECAFE-regio., 1973 - 1974; 303; 1 pak
    - Stukken betreffende de Nederlandse activiteiten met betrekking tot het onderzoeken van delfstoffen in de zeebodem van de Oostkust van West-Maleisië., 1973 - 1974; 304-305; 2 pakken
      - 1973 - 1974, 304
      - 1974, 305
    - Stukken betreffende diverse ECAFE-projecten., 1973 - 1974; 306-312; 7 omslagen
      - Correspondentie,1973 - 1974, 306
      - Unified development planning methodology over de ontwikkeling van een planning methodologie,1973, 307
      - Development of agro based industries over de ontwikkeling van de industriële verwerking van agrarische producten,1973 - 1974, 308
      - Nederlandse instemming met opzet en begroting van de cursus projectanalyse, gehouden van 11 november - 22 december 1973 te Saigon,1973 - 1974, 309
      - Regional seminar on packaging for exports over de verpakkingen ten behoeve van de export,1973 - 1974, 310
      - Seminar on study tour on metrication over de studie naar het metrische stelsel,1973 - 1974, 311
      - Training seminar on foreign investment and tax administration over buitenlandse investeringen en belastingen,1973 - 1974, 312
    - Stukken betreffende de door ECAFE geïnitieerde resolutie betreffende de oprichting van een wereld kunstmest fonds (World Fertlilizer Fund)., 1974; 313; 1 omslag
    - Stukken betreffende de visie van ECAFE ten aanzien van het aanbieden van hulp aan het South Pacific Bureau for Economic Co-operation (SPEC) door Nederland., 1974; 314; 1 omslag
- Sociale aangelegenheden, H
  - Stukken betreffende het bijwonen van diverse conferenties., 1961 - 1969; 315-316; 2 omslagen
    - Community Development ter verbetering van de infrastructuur van kleine gemeenschappen in de Derde Wereld,1961 - 1966, 315
    - Conference on Children and Youth over kinderen en jeugd in nationale planning en ontwikkeling,1964 - 1969, 316
  - Stukken betreffende de sociale aspecten van de ontwikkeling van de ECAFE-regio., 1970 - 1974; 317; 1 omslag
  - Stukken betreffende het leveren van een bijdrage aan diverse projecten., 1973 - 1974; 318-321; 1 pak en 3 omslagen
    - Regional and subregional co-operation over de regionale samenwerking,1973 - 1974, 318
    - Regional harmonization of development plans over de regionale harmonisatien van ontwikkelingsplannnen,1973 - 1974, 319
    - Regional workshop on standards and legislation for social welfare services in Asia over (regelgeving)standaarden voor sociale voorzieningen,1973 - 1974, 320
    - Study of the lower income strata in relation to development strategies in Asian countries over de lage inkomens in relatie tot de ontwikkelingsstrategieën van de Aziatische landen,1973 - 1974, 321; pak
- Culturele aangelegenheden, voorlichting, I
  - Stukken betreffende het seminar inzake bevordering van toerisme (Seminar on Promotion of Tourism)., 1961 - 1963; 322; 1 pak
  - Stukken betreffende ECAFE-trainingscentra voor het opleiden van studenten., 1962 - 1974; 323-332; 4 pakken en 6 omslagen
    - Nederlandse visie inzake het te stichten regionaal geologisch survey centre voor Zuidoost-Azië,1962 - 1963, 323
    - Asian Centre for Development Aministration (ACDA) te Kuala Lumpur,1970 - 1974, 324
    - Reactie van Nederland op de plannen voor een Asian Handicraft Centre,1971, 325
    - Centre for Promotions of Imports from Developing Countries, Trade Promotion Centre,1971 - 1974, 326; pak
    - ECAFE Regional Centre for Mineral Resources Development,1971 - 1974, 327; pak
    - Uitwerking van het Nederlandse idee om meer aandacht te geven aan de mogelijkheden van studie en opleiding in de ECAFE-regio.1971 - 1974, 328-329
      - 1971 - 1973, 328; pak
      - 1973 - 1974, 329
    - Reactie van Nederland op de plannen van ECAFE tot oprichting van een Asian Centre for Technology Transfer and Investment en een Asian Institute for the Development of Agriculture Machinery,1972, 330
    - Samenwerking tussen de Aziatische training- en researchinstituten die zich hebben verenigd in een associatie en gezamenlijke research projecten initiëren,1972 - 1973, 331; pak
    - Asian Centre for Training and Research in Social Welfare and Development te Manila,1974, 332
  - Stukken betreffende fellowships., 1962 - 1974; 333-335; 3 omslagen
    Werknemers van organisaties in ECAFE-landen kunnen in aanmerking komen voor training en opleiding in Nederland of een ander land.
    - Algemeen,1971 - 1974, 333
    - Fellowship programma en trainingsfaciliteiten van Nederland voor studenten van ECAFE-landen,1962 - 1964, 334
    - Beschikbaar stellen van fellowships van het Institute for Small Scale Industries te Quezon City (Filipijnen) ten behoeve van niet-Filippino's,1974, 335
  - Stukken betreffende het aanvragen en verzenden van allerlei publicaties van de ECAFE., 1963 - 1974; 336-337; 2 omslagen
    - 1963 - 1970, 336
    - 1971 - 1974, 337
  - Stukken betreffende het afwijzen van het verzoek van de Council for Asian Manpower Studies (CAMS) om in aanmerking te komen voor Nederlandse hulpverlening bij studies naar de werkgelegenheid in Azië., 1974; 338; 1 omslag
- Staatkunde, internationale organisaties, J
  - Buitenlandse betrekkingen, J.1
    - Stukken betreffende het belang van de door ECAFE georganiseerde missies en de reputatie van Nederland wat betreft het leveren van leiders voor dit soort missies., 1962 - 1963; 339; 1 omslag
    - Stukken betreffende aangelegenheden met betrekking tot China en ECAFE., 1971 - 1974; 340-341; 2 omslagen
      - Gevolgen voor het Nederlands lidmaatschap bij toetreding door China,1971, 340
      - Verhouding tussen China en ECAFE,1971 - 1974, 341
    - Stukken betreffende samenwerking tussen Nederland en Israël in het ECAFE-gebied., 1971 - 1974; 342-343; 1 pak en 1 omslag
      - 1971 - 1972, 342
      - 1971 - 1974, 343; pak
    - Stukken betreffende verslagen van de besprekingen van de heer Maramis, uitvoerend secretaris van ECAFE met het Ministerie voor Ontwikkelingssamenwerking te Nederland en tijdens zijn bezoek aan China, Laos en Hongkong., 1974; 344; 1 pak
  - Internationale organisaties, J.2
    - Stukken betreffende aangelegenheden met betrekking tot de Verenigde Naties (VN)., 1956 - 1976; 345-373; 13 pakken en 16 omslagen
      - Organen.1956 - 1975, 345-369
        - International Bank for Reconstruction and Development (IBRD),1956 - 1969, 345
        - Economische Commissie voor Latijns Amerika (ECLA),1958 - 1961, 346; pak
        - Economische en Sociale Raad (Economic and Social Council, ECOSOC).1958 - 1975, 347-349
          - 1958 - 1963, 347; pak
          - 1971 - 1973, 348; pak
          - 1974 - 1975, 349
        - Economische Commissie voor Europa (Economic Commission for Europe, ECE),1959 - 1962, 350; pak